臺灣彰化地方法院刑事判決
109年度訴字第1059號
公  訴  人  臺灣彰化地方檢察署檢察官
被      告  顏永福



上列被告因偽造文書等案件，經檢察官提起公訴（109年度偵字
第7205號），本院判決如下：
    主    文
顏永福犯詐欺取財罪，處有期徒刑肆年；又犯行使偽造私文書罪
，共貳罪，各處有期徒刑柒月（犯罪事實欄二(一)部分）、捌月
（犯罪事實欄二(二)部分）。應執行有期徒刑伍年。
玉山商業銀行信用卡簽帳單上偽造之「高佩君」署名貳枚沒收。
另未扣案之犯罪所得新臺幣壹佰玖拾陸萬捌仟捌佰玖拾伍元及金
飾壹批（價值約新臺幣肆拾捌萬壹仟參佰肆拾元），均沒收，於
全部或一部不能沒收或不宜執行沒收時，追徵其價額。
    犯罪事實
一、顏永福於民國108年2月28日，透過交友軟體認識高佩君，進而
    交往成為男女朋友，交往期間顏永福得知高佩君之母親生病
    住安養院，且高佩君有因母親生病之事求神問卜，認為有機
    可乘，遂意圖為自己不法之所有之單一犯意，接續向高佩君
    佯稱「其可以看到陰間的東西，高佩君母親身體不好是因為
    有冤親債主來糾纏，其可以處理，惟必須購買金飾給冤親債主…
    其為水果大盤商，渠等交往後是一體的，因為冤親債主來跟
    高佩君母親討債，而高佩君跟母親是母女關係，會影響到其
    水果生意，必須交付金錢消災、必須作法會、必須捐錢給弱
    勢團體或廟宇」云云，致使高佩君陷於錯誤，因而於附表「
    告訴人購買金飾/變現之時間、地點」欄所載時間、地點，
    以「告訴人購買金飾/變現之方式」欄所示方式購買金飾或
    取得現金，再於「告訴人將購得金飾/現金交付被告之時間
    、地點」欄所示時間、地點，接續將所購買金飾交付予顏永
    福或交付現金予顏永福（詳細購買價值新臺幣 〈下同〉43萬1
    340元金飾及交付現金196萬8895元之情形，詳如附表所示)
    。
二、顏永福於108年3月間，以其工作需要使用信用卡加油等語為
    由，向高佩君借用信用卡，高佩君遂將其前申辦之玉山商業
    銀行信用卡（卡號0000000000000000，信用卡背面未有高佩
    君之簽名，下稱玉山信用卡）借予顏永福使用。嗣於108年1
    2月20日，高佩君向顏永福表示該玉山信用卡信用額度已經
    不夠，要刷爆了，要求顏永福不要再刷卡使用該玉山信用卡
    。詎顏永福仍基於意圖為自己不法所有之詐欺取財及行使偽
    造私文書等犯意，而為下列犯行：
(一)於109年1月10日晚上8時29分許，在雲林縣斗六市太平路之
    中和銀樓，持上開玉山信用卡，刷卡消費購買2萬元之金飾
    ，致使中和銀樓人員陷於錯誤，誤認顏永福係該玉山信用卡
    之持卡人，而同意顏永福以刷卡方式支付消費款，顏永福並
    在信用卡簽單上偽造「高佩君」之簽名後交付予銀樓人員而
    行使之，以此方式購得價值2萬元之金飾得手，足以生損害
    於高佩君及玉山銀行對於信用卡授權交易管理之正確性。
(二)於109年1月13日晚上7時53分許，在前揭中和銀樓，持上開
    玉山信用卡，刷卡消費購買3萬元之金飾，致使中和銀樓人
    員陷於錯誤，誤認顏永福係該玉山信用卡之持卡人，而同意
    顏永福以刷卡方式支付消費款，顏永福並在信用卡簽單上偽
    造「高佩君」之簽名後交付予銀樓人員而行使之，以此方式
    購得價值3萬元之金飾得手，足以生損害於高佩君及玉山銀
    行對於信用卡授權交易管理之正確性。嗣高佩君發覺受騙，
    經報警處理後而查悉上情。
三、案經高佩君訴由彰化縣警察局彰化分局報告臺灣彰化地方檢
    察署檢察官偵查起訴。
    理  由
一、本案公訴人與被告顏永福對於本判決所引用之下列各項供述
    證據（含書面陳述）之證據能力，於本院準備程序時，均同
    意具有證據能力或不爭執（見本院卷第53頁），且於本院言
    詞辯論終結前，亦均未聲明異議，本院斟酌下列供述證據作
    成時之情況，並無違法不當情事，且認為以之作為證據應屬
    適當，依刑事訴訟法第159條之5之規定，得作為證據。至以
    下所引用之非供述證據，均非人對現場情形之言詞描述本身
    ，自無傳聞法則之適用，且經本院依法踐行調查證據程序，
    亦查無依法應予排除證據能力之情形，故亦得作為證據。
二、認定犯罪事實之證據與理由
　　訊據被告顏永福固坦承於108年2月28日，透過交友軟體認識告
    訴人高佩君，之後交往成為男女朋友，交往期間得知告訴人
    之母親生病住安養院，且告訴人有因母親生病之事求神問卜
    ；又告訴人於108年3月間，將其申辦之玉山信用卡借給伊使
    用，伊於109年1月10日晚上8時29分許、109年1月13日晚上7
    時53分許，均在雲林縣斗六市中和銀樓，持上開玉山信用卡
    ，分別刷卡消費購買2萬元、3萬元之金飾，並分別在信用卡
    簽單上簽署「高佩君」姓名各1枚之事實。惟矢口否認有何
    詐欺取財、行使偽造文書之犯行。辯稱：我沒有跟告訴人說
    我可以看到陰間的東西，告訴人知道我有在拜廟，所以問我
    其母親生病的事情如何處理，我只有跟告訴人說可能是有冤
    親債主，且我沒有叫告訴人購買金飾，也沒有叫告訴人拿錢
    給我，告訴人應該要舉證證明這些事情，反而是我曾經匯款
    9萬元到告訴人郵局帳戶裡面；車行紀錄中顯示我在附表記
    載的時間去彰化市，的確是去找告訴人，但只是去找她聊天
    、見個面，也曾經一起去吃東西；至於用玉山信用卡刷卡部
    分，108年12月告訴人雖然有跟我說不能再刷，但於109年1
    月份我們還有見面，我跟她說會給她現金，所以她有同意我
    繼續使用玉山信用卡刷卡，我後來也有還她這2筆錢云云。
    經查：
(一)被告自承之部分，核與告訴人高佩君於警偵訊之指訴、證人
    即中和銀樓負責人王文彬於警詢之證述內容相符（見偵卷第
    23-26頁、第31-32頁、第293-295頁、第415-416頁），復有
    告訴人申辦之玉山信用卡消費明細對帳單、中國信託商業銀
    行信用卡（卡號0000000000000000）客戶消費明細表與帳單
    、台新商業銀行信用卡（卡號0000000000000000）持卡人交
    易明細與帳單、中國信託商業銀行帳戶（帳號000000000000
    ）交易明細、彰化光復路郵局帳戶（局號0000000、帳號000
    0000）交易明細、告訴人提出之郵政簡易人壽保險終止付款
    憑單、告訴人提出之台灣人壽保單借款給付通知函與台灣人
    壽逍遙人生變額萬能壽險保單基金贖回給付通知函、通訊軟
    體LINE對話譯文、通訊軟體WeChat對話譯文各1份、信用卡
    簽帳單翻拍照片2張等附卷可稽（見偵卷第45-185頁、第201
    -250頁、第373-389頁、第423-435頁、451-466頁），此部
    分不爭執之事實可以先行認定屬實。
(二)犯罪事實欄一部分，本院認為被告確實有於附表所載時間、
    地點，對告訴人為詐欺取財之犯行，理由如下：
 1、證人即告訴人高佩君於警詢、偵訊與本院審理具結後證述，
    均證稱：因為被告跟我說他看得見、聽得見無形的鬼，他說
    我媽媽生病的原因是因為有因果債的問題，通訊軟體對話中
    提到「白虎」他說因為他接有天命，所以神明在他身邊有派
    了白虎及紅虎守護他，他因為跟我是男女朋友的關係，所以
    他派他身邊的白虎來保護我，他說因為那個白虎與冤親債主
    打架，要阻止去傷害我媽，所以才會重傷回到他那裡去，另
    提到「紅虎狂暴了」是說他的紅虎比較厲害，在他身邊，冤
    親債主來傷害我的家人，他身邊的紅虎在狂暴了，就是他的
    守護神在狂暴了；他叫我拿很多錢給他，然後去燒金飾，錢
    要捐給廟方或是弱勢團體，我就直接把錢給他，金飾也是，
    他都跟我說燒了都會變成綠色的，那都是厲鬼來要的，他也
    從來沒有拿給我看過，他說因為跟我是男女朋友，成為一體
    了讓他的生意會失敗，他就說因為這樣子他的生意受到影響
    ，就叫我先借他100萬元，我就用我的名義跟中國信託借100
    萬元，陸續他還跟我拿了很多的錢和金飾，甚至進去我家裡
    ，說有鬼藏在我們家，他必須進去抓，我那邊有價值很多的
    錢，他都拿走了，我給他的有金飾、還有去借款，我給他的
    外幣、現金很多，但夫妻之間、男女朋友之間誰會記多少錢
    ，林林總總就是300多萬元再加那100萬元的借款，他也都沒
    有否認；通訊軟體對話中被告提到「電話不要說，打字也不
    要，網路電話可以」，因為他怕留下證據，他一天到晚都叫
    我刪除聊天對話，甚至解除好友關係，為什麼我的對話就只
    有後面這一段，而不是從頭到尾的，就因為他怕證據留下來
    ，我甚至有LINE的對話，他說你帳號刪了沒有，他就是害怕
    留下證據等語（見偵卷第23-26頁、第293-294頁、第415-41
    6頁、本院卷第491-494頁）。又被告於警詢時也曾自承：我
    實際是假借冤親債主名義，要高佩君購買金飾給我，好讓我
    將金飾變賣成現金；有說過若不照做，自己看著辦，但這樣
    說是要取信於告訴人，讓她相信我真的看得到冤親債主等語
    （見偵卷第12-13頁）。是告訴人上開指訴，應非虛妄。
 2、細譯卷內被告與告訴人2人透過通訊軟體WeChat之對話紀錄
    譯文，被告有向告訴人稱「我自己因為妳家的事也連接自己
    的運我都沒靠北」、「白虎傷重回來」、「天X（天機）不
    可說出來我用點的妳又不聽懂」、「紅虎狂暴了喔」等語（
    見偵卷第77-79頁），顯見前揭證人即告訴人高佩君證稱被
    告有以怪力亂神之語，佯稱自己可以看見或感應神鬼之類，
    來對告訴人施用詐術之證詞，應可採信。
 3、告訴人確實有於附表所載時、地，交付附表所載之金飾或現
    金給被告，判斷依據如下。
  ⑴觀以告訴人與被告透過通訊軟體LINE、WeChat之對話，告訴
    人有向被告稱「我現在也是在那邊賺錢，不然怎麼還我們之
    前刷卡的消費」（108年12月15日）、「處理媽因果的事，
    光給你的錢和金飾就近三百萬了，結果la...我覺得媽也沒
    多大進步，你知道我有多擔心嗎？《被告回以：好然後呢？
    我道歉 我不對 好好》」、「錢花了那麼多，那三百萬是給
    錢和金飾，你說要做法事和燒給冤親債主的，你叫我要用花
    ，用陣法，去拜拜...我都做了！只有最近比較忙，不積 極
    ，你就不爽《被告回以：妳要提錢的事壓我嗎？》」（109年1
    月3日）等語，有對話譯文在卷可稽（見偵卷第63頁、第88-
    90頁）。細譯其內容，被告於告訴人提及已經給付將近3百
    萬元之金錢與金飾時，並沒有否認或質疑，反而只是回以「
    你要提錢的事壓我嗎？」，足認告訴人證稱交往期間因為要
    作法事、燒給冤親債主等等理由，而交付附表所載現金、金
    飾給被告之證述內容，應為真實。至於告訴人於附表時、地
    ，交給被告之現金與金飾換算之金錢，加總起來為240萬235
    元，雖與300萬元仍有差異，告訴人證稱是因為有部分交付
    之金錢如外幣等財產無紀錄，沒有辦法證明，所以沒有列出
    來等語（見本院卷第491頁、第503頁），而參以雙方之通訊
    軟體WeChat對話紀錄（見偵卷第83頁），告訴人曾向被告告
    以「我找不到爸的外幣」等語，益徵告訴人確實仍可能有交
    付附表所載現金、金飾以外之財物，尚難因為上開金額差異
    ，遽否認告訴人指訴內容之真實性。
  ⑵被告自承若來彰化市與告訴人碰面，都是駕駛車牌號碼0000-
    00號自用小客車前來。又稽以該車輛於108年3月1日起至同
    年12月14日間，行經彰化縣境內及國道高速公路之車行紀錄
    （本院卷第69-228頁，彰化縣警察局彰化分局函覆之車行紀
    錄、遠通電收股份有限公司函覆之車輛通行明細參照），被
    告駕駛之上開自小客車，確實均於附表所載告訴人刷卡購買
    金飾或提領現金後數日內，由外縣市駕駛車輛前來彰化市，
    不久即離開彰化市。且查，被告前來彰化市之時間，時常都
    是在夜間，停留時間多數僅數十分鐘至一個多小時；除了10
    8年5月4日下午1時許這一次（參附表編號12）是前往彰化火
    車站附近（證人高佩君證稱：這次是與被告一起到彰化市中
    正路的「金玉盛銀樓」購買金飾，見本院卷第502頁），其
    餘都有經過接近告訴人工作之學校門口附近或鄰近告訴人住
    處之85度C店附近之路口監視器（詳參附表「告訴人將購得
    金飾/現金交付被告之時間、地點」欄之記載）。從而，告
    訴人指稱被告在其購買金飾、領取現金之當日或數日內，都
    會駕駛8自小客車前來彰化市向其拿取金飾或現金之證述內
    容（見本院卷第500-504頁），可以採信。被告雖辯稱只是
    前來彰化市找告訴人聊天云云，若果如此，何以時常都是在
    深夜前來，尤其兩人是男女朋友，被告特別從外縣市前來彰
    化市找告訴人那麼多次，多數實際停留時間卻均連半小時都
    不到，此與吾人認知男女交往約會的情形迥異，可見被告來
    彰化市目的只是為了向告訴人拿現金或金飾。本院認為被告
    上開辯解非可採信。
(三)犯罪事實欄二部分，亦認為被告詐欺取財、行使偽造私文書
    罪行明確，茲說明理由如下：
 1、證人即告訴人高佩君於警偵訊及本院審理具結後證稱：被告
    說他是幫韓國瑜做地下的參謀，所以不能曝光，他的資金往
    來都會被凍結、被監視，叫我拿信用卡給他，不然誰會把自
    己的信用卡給別人，後來我已經跟他說快刷爆了，不能再刷
    ，因為我已經發現苗頭不對了，但是他還是繼續再刷，還跟
    我說那是他要修車的錢，結果刷出來是金飾，而且還刷了兩
    次，我都已經跟他說不能再刷了，他還是繼續刷等語（見偵
    卷第25頁、第294-295頁、第415頁、第497頁、本院卷第494
    -495頁）。再被告於警詢時亦曾自承這2筆消費刷卡時都沒
    有經過告訴人同意等語（見偵卷第13-14頁）。故告訴人之
    指訴，容有可信之處。被告雖改否認犯行，然對於告訴人申
    辦之玉山信用卡已交給其使用，且其確實於犯罪事實欄二所
    載時間、地點，以該信用卡刷卡購買金飾等情，仍自承不諱
    ，此客觀事實可先行認定。
 2、細譯被告與告訴人2人透過通訊軟體WeChat之對話譯文，告
    訴人於108年12月20日已經向被告告知「..帳單給你，你要 
    去付款，結果有次你忙到忘了，導致我逾期還款，信用毀 
    損，之後你就說帳單我負責拿去繳，只繳最低額…你也只給
    了我一兩次錢，都不夠最低額，我自己設法繳齊最低額，所
    以信用狀況一直沒辦法恢復。因此，放在你那邊的玉山信用
    卡和台新信用卡，你都不要再刷，會爆掉」；同月28日再告
    以「這個月付信用卡，我都透支，都跟爸借錢了..」、109
    年1月3日告以「我才把最低額繳了，你就又刷到上限」等語
    ，有對話譯文1份在卷可稽（見偵卷第66頁、第71頁、第87
    頁），足見告訴人早於108年12月間，確實已經向被告明確
    告知自己已經沒有辦法再支付卡費，要求被告不能再使用玉
    山信用卡消費，事後仍向被告抱怨無法再支付銀行信用卡刷
    卡金額，應不可能同意被告繼續使用玉山信用卡。　　　　
 3、被告雖辯稱有清償現金給告訴人，惟其所述為告訴人所否認
    。再參以卷內告訴人所申辦之各金融機構帳戶，除108年5月
    10日經被告在雲林縣斗六市大崙郵局匯款9萬3千元至告訴人
    郵局帳戶以外（見偵卷第465頁），未見有何其他匯款資訊
    。告訴人則證稱：確實有收到該筆款項，但那是被告說要我
    幫忙匯款給一位政治人物在大陸的小三，因為資料不完整，
    無法匯過去，後來被告就來找我拿這9萬3千元等語（見本院
    卷第495頁）。況且，被告未經告訴人同意使用玉山信用卡
    刷卡之時間，已經是109年1月，晚於前述108年5月10日匯款
    半年以上，故該筆匯款顯非被告於犯罪事實欄二刷卡2次後
    ，清償告訴人之金額。此外，被告復未能提出任何證據證明
    有清償告訴人該2次刷卡金額，故被告此部分辯解，顯無理
    由。　
(四)綜上所述，告訴人證述遭被告以犯罪事實欄一所載方式施以
    詐術，於附表所載時、地，接續交付附表所示金飾或現金；
    另被告未經同意，於犯罪事實欄二所載時間、地點，行使偽
    造私文書並為詐欺取財之行為，均有補強證據可佐，被告犯
    行皆堪以認定，其辯解顯然係事後卸責之詞，不足採信。本
    案應依法論科。
三、論罪科刑：
(一)核被告顏永福就犯罪事實欄一所為，係犯刑法第339條第1項
    之詐欺取財罪。被告為達詐騙並取得告訴人高佩君財物之單
    一目的，於附表所載時間、地點，多次向告訴人拿取財物，
    主觀上係基於單一之犯意，且詐欺對象只有一人，是以數個
    舉動接續進行，而侵害同一法益，在時間、空間上有密切關
    係，各行為之獨立性極為薄弱，依一般社會健全觀念，難以
    強行分開，在刑法評價上，以視為數個舉動之接續實行，合
    為包括之一行為予以評價，較為合理，屬接續犯，應以一罪
    論處。另被告就犯罪事實欄二(一)(二)所為，均係犯刑法第
    216條、第210條之行使偽造私文書罪、同法第339條第1項之
    詐欺取財罪。被告2次在信用卡簽單上偽造告訴人之簽名，
    係偽造私文書之階段行為，又偽造私文書之低度行為應為行
    使偽造私文書之高度行為所吸收，均不另論罪。被告就犯罪
    事實欄二所犯之行使偽造私文書、詐欺取財罪，皆係一行為
    觸犯數罪名，為想像競合犯，應依刑法第55條規定，均從一
    重行使偽造私文書罪處斷。被告所犯之1次詐欺取財罪（犯
    罪事實欄一部分）、2次行使偽造私文書罪（犯罪事實欄二
    部分）等罪，犯意各別，行為互異，應分論併罰。
(二)爰以行為人之責任為基礎，審酌被告前已有數次對女性友人
    佯稱自己職業、工作良好，但因故急需現金等方式，向女性
    被害人詐欺取財之紀錄，有臺灣雲林地方法院（下稱雲林地
    院）98年度易字第72號刑事判決書、雲林地院99年度簡字第
    76號判決書、雲林地院99年度易字第636號判決書、雲林地
    院100年度六簡字第52號判決書及台灣高等法院被告前案紀
    錄表各1份在卷可證（見偵卷第507-531頁、本院卷第21-28
    頁，均不構成累犯），相關素行不佳，且其一再為相同犯罪
    手段之行為，顯然被告利用女性容易同情朋友或情人之情感
    傾向，食髓知味一再為相同類型犯罪，犯罪動機、手段均應
    嚴予譴責；又本案犯罪事實欄一部分，被告詐騙告訴人高佩
    君合計高達200多萬元價值之金飾、現金，由附表之時間序
    列可知，告訴人交付被告之金飾、現金，隨著時間推移漸減
    ，顯見告訴人確實因為遭詐騙，自身財力、信用狀況急遽惡
    化，被告所為對告訴人造成之損害非常重大而難以回復，程
    度嚴重；又考量被告犯後態度、利用告訴人之信賴而詐騙之
    關係與手段、被告智識程度與家庭生活狀況等一切情狀，就
    其所為分別量處如主文所示之刑，並定應執行刑如主文所示
    。
四、沒收　　
(一)按犯罪所得，屬於犯罪行為人者，沒收之；前二項之沒收，
    於全部或一部不能沒收或不宜執行沒收時，追徵其價額，為
    刑法第38條之1第1項前段、第3項所明文。本案告訴人高佩
    君於附表編號1、2、4、6、7、10、18交付被告顏永福之現
    金為196萬8895元；另告訴人於附表編號3、5、8、9、11-17
    交付被告之金飾，及被告於犯罪事實欄二(一)(二)2次向中
    和銀樓詐騙取得之金飾，均為被告之犯罪所得（金飾部分之
    犯罪所得，因金價有市價可參考，依刑法第38條之2第1項之
    規定，如未能沒收實體物而追徵其價額，以購買金飾時市價
    換算，連同犯罪事實二刷卡購買之金飾合計，共48萬1340元
    ），雖均未扣案，惟亦未實際發還告訴人，復無刑法第38條
    之2第2項不予沒收之事由，應依前揭刑法第38條之1第1項前
    段、第3項之規定，均諭知沒收，且於全部或一部不能沒收
    或不宜執行沒收時，追徵其價額。　　
(二)被告偽造之玉山商業銀行簽帳單2紙，已因行使而交由玉山
    商業銀行所有及持用，無從沒收，然被告在該等信用卡簽單
    2張上分別偽造之「高佩君」署名各1枚，皆應依刑法第219
    條規定，宣告沒收。至於警方查扣被告所提出之渣打銀行帳
    戶(帳號00000000000000)存摺、VISA金融卡、告訴人印章、
    SIM卡(門號0000000000)等物，均係告訴人所有，且係告訴
    人先前出借予被告使用之物，又參以全卷，告訴人遭詐欺取
    財之物品，未包含該扣案物品在內，故認扣案物品與本件被
    告所犯無涉，自不得宣告沒收。 
據上論斷，應依刑事訴訟法第299條第1項前段，刑法第216條、
第210條、第339條第1項、第2項、第55條、第51條第5款、第38
條之1第1項前段、第3項、第219條，刑法施行法第1條之1第1項
，判決如主文。
本案經檢察官吳宗達提起公訴，檢察官林子翔到庭執行職務。
中　　華　　民　　國　　110 　年　　5 　　月　　19　　日
          刑事第二庭      審判長  法  官  葉明松
　　　　　　　                    法  官  王祥豪
　　　　　　　　　　　　　　　　　法  官  張佳燉
以上正本證明與原本無異。
如不服本判決應於收受判決後20日內向本院提出上訴書狀，並應
敘述具體理由。其未敘述上訴理由者，應於上訴期間屆滿後20日
內向本院補提理由書(均須按他造當事人之人數附繕本)「切勿逕
送上級法院」。
告訴人或被害人對於判決如有不服具備理由請求檢察官上訴者，
其上訴期間之計算係以檢察官收受判決正本之日期為準。
中　　華　　民　　國　　110 　年　　5 　　月　　19　　日
                                  書記官  楊憶欣
論罪法條：
中華民國刑法第210條
（偽造變造私文書罪）
偽造、變造私文書，足以生損害於公眾或他人者，處5年以下有
期徒刑。
中華民國刑法第216條
（行使偽造變造或登載不實之文書罪）
行使第210條至第215條之文書者，依偽造、變造文書或登載不實
事項或使登載不實事項之規定處斷。
中華民國刑法第339條
（普通詐欺罪）
意圖為自己或第三人不法之所有，以詐術使人將本人或第三人之
物交付者，處5年以下有期徒刑、拘役或科或併科50萬元以下罰
金。
以前項方法得財產上不法之利益或使第三人得之者，亦同。
前二項之未遂犯罰之。

附表：
編號 告訴人購買金飾/變現之時間、地點 告訴人購買金飾/變現之方式（以下金額均係新臺幣）  告訴人將購得金飾/現金交付被告之時間、地點  1 108年3月19日 告訴人向中國信託銀行信用貸款100萬元後，再自其申辦之中國信託銀行帳戶（帳號000000000000號）提領現金100萬元。 108年3月22日晚上11時36至同年月23日凌晨0時4分間、彰化縣彰化市自強路85度C咖啡店  2 108年3月30日 告訴人將其郵政簡易人壽保險終止，取回49萬9895元後，再自其申辦之彰化光復路郵局帳戶（局號0000000、帳號0000000）提領現金49萬9895元。 108年4月5日下午2時39分至3時13分間、彰化縣彰化市自強路85度C咖啡店  3 108年4月19日、彰化縣彰化市金元良銀樓 告訴人以其申辦之中國信託銀行信用卡(卡號0000000000000000號）刷卡7萬6800元購買金飾。 108年4月19日晚上11時50分至翌日凌晨0時14分間、彰化縣彰化市自強路85度C咖啡店  4 108年4月19日 告訴人以上開中國信託銀行信用卡預借現金2萬1000元；再以其申辦之台新銀行信用卡（卡號0000000000000000號）預借現金8千元、2萬元。   5 108年4月22日、金元良銀樓 告訴人以上開中國信託銀行信用卡刷卡6萬710元購買金飾。 108年4月23日上午8時33分至9時8分間、彰化師範大學寶山校區門口附近  6 108年4月25日 告訴人以台灣人壽保單借款17萬3千元後，再於當日晚上8時許，陸續自上開郵局帳戶提領現金6萬元、6萬元、3萬元。 108年4月25日晚上10時34分至10時50分間、彰化縣彰化市自強路85度C咖啡店  7 108年4月26日 由上開郵局帳戶提領現金2萬3千元。 108年4月27日凌晨0時42分至1時33分間、彰化縣彰化市自強路85度C咖啡店  8 108年4月29日、金元良銀樓 告訴人以上開台新銀行信用卡刷卡3萬730元購買金飾。 108年4月30日上午6時6時15分起至6時37分間、彰化縣彰化市自強路85度C咖啡店  9 108年4月29日、彰化縣彰化市金玉盛銀樓 告訴人以上開台新銀行信用卡刷卡2萬9900元購買金飾。  10 108年5月2日、3日 告訴人於5月2日下午3時許，將其台灣人壽逍遙人生變額萬能壽險之投資基金贖回23萬3671元後，於同日晚上6時許，陸續從上開郵局帳戶提領現金6萬元、6萬元、2萬元；於翌日上午8時許再陸續提領3萬3千元、6萬元。 108年5月3日晚上7時12分至8時12分間、彰化縣彰化市自強路85度C咖啡店 11 108年5月3日、金玉盛銀樓 告訴人以上開台新銀行信用卡刷卡7萬1800元購買金飾。  12 108年5月4日、金玉盛銀樓 告訴人以上開台新銀行信用卡刷卡2萬1800元購買金飾。 108年5月4日中午12時55分至下午2時0分間、金玉盛銀樓 13 108年6月20日、金玉盛銀樓 告訴人以上開台新銀行信用卡刷卡1萬2700元購買金飾。 108年6月22日凌晨0時17分至50分間、彰化縣彰化市自強路85度C咖啡店 14 108年6月26日、金玉盛銀樓 告訴人以上開台新銀行信用卡刷卡4萬3400元購買金飾。 108年6月26日晚上11時45分至翌日凌晨0時52分間、彰化縣彰化市自強路85度C咖啡店 15 108年7月16日、金玉盛銀樓 告訴人以上開中國信託銀行信用卡刷卡6萬2700元購買金飾。 108年7月16日晚上8時32分至9時53分間、彰化縣彰化市自強路85度C咖啡店 16 108年8月13日、金玉盛銀樓 告訴人以上開台新銀行信用卡刷卡1萬5700元購買金飾。 108年8月13日晚上7時3分至28分間、彰化師範大學寶山校區門口附近 17 108年8月21日、金玉盛銀樓 告訴人以上開台新銀行信用卡刷卡5100元購買金飾。 108年9月2日下午3時38分至4時15分間、彰化縣彰化市自強路85度C咖啡店 18 108年8月22日 告訴人以上開中國信託銀行信用卡預借現金1萬4000元。